Inventaris van het archief van de Bevelhebber der Zeestrijdkrachten, ook als hoofd van de Ve afdeling van het ministerie van Defensie, vanaf 27 juli 1941 tevens minister van Marine, vanaf 23 juni 1945 minister van Marine en Scheepvaart
Nationaal Archief, Den Haag
- Serieel, 3
  - Inlichtingen en plannen, 3.7
    - Ingekomen en minuten van uitgaande stukken., 1941-1945; 167-203; 34 omslagen, 1 pak, 1 deel en 1 stuk
      - Inlichtingen binnenvaartwegen Nederland. 1943, 199
      - Inlichtingen Nederlandse industrie. 1944, 200
      - Inlichtingen Nederland algemeen. 1944, 201
      - Weekoverzichten inlichtingen Pacific en Nederlands-Indië. 1942-1943, 202
      - Marinebulletin, nr. 1-50. 1941-1942, 203; 1 deel
  - Gedeponeerde archiefbescheiden kapitein-luitenant ter zee M. Schoo, marinecommandant en districtshavencommandant te Delfzijl, 1944-1945, 3.8
    - Ingekomen en minuten van uitgaande stukken., 1944-1945; 204; 1 omslag
  - Materieel, 3.9
    - Algemeen, 3.9.1
      - Ingekomen en minuten van uitgaande stukken., 1940-1945; 205-206; 2 pakken
        - D 1/9 - D 1/24/1, 205
        - D 1/36/2 - D 55/1, 206
    - Geheim, 3.9.2
      - Ingekomen en minuten van uitgaande stukken., 1940-1945; 207-212; 6 omslagen
        - 1940, nrs. M1/570/a-M2/8/1, 207
        - 1941, nrs. M1/15/1/2-M1/17/1, 208
        - 1942. nrs. M1/561-M1/630/112, 209
        - 1943, nrs. M1/130/96-M1/630/152, 210
        - 1944, nrs. M1/550/102-M2/400/35, 211
        - 1945, nrs. M1/560/15-M1/630/104, 212
  - Marinevrouwen, 3.10
    - Ingekomen en minuten van uitgaande stukken., 1944-1945; 213; 1 omslag
  - Personeel, 3.11
    - Algemeen, 3.11.1
      - Ingekomen en minuten van uitgaande stukken., 1940-1945; 214-240; 27 dozen
        - 1940, 214-215
          - Nrs. P2/13/1-P20/110/1, 214
          - Nrs. P20/151/1-P20/196/3, 215
        - 1941, 216-217
          - Nrs. P2/14/6-P2/15/3/1, 216
          - Nrs. P17/10/13-P31/1/2, 217
        - 1942, 218-221
          - Nrs. P3/1/5-P25/4/1, 218
          - Nrs. P54/1/1-P100/7/2, 219
          - Nrs. P110/1/2-P142/2/9, 220
          - Nrs. P155/1/1-P199/93/5, 221
        - 1943, 222-226
          - Nrs. P2/12/3-P29/6/2, 222
          - Nrs. P31/30/2-P79/20/2, 223
          - Nrs. P79/31/1-P140/6/9, 224
          - Nrs. P141/16/6-P194/8/1, 225
          - Nrs. P196/2/2-P199/13/3, 226
        - 1944, 227-233
          - Nrs. P3/2/2-P41/13/1, 227
          - Nrs. P43/31/2-P70/79/1, 228
          - Nrs. P80/10/2-P129/8/5, 229
          - Nrs. P130/2/1-P180/13/2, 230
          - Nrs. P182/1/2-P196/300/2, 231
          - Nrs. P197/1/1-P197/45/1, 232
          - Nrs. P/199/4/25-P199/193/2, 233
        - 1945, 234-240
          - Nrs. P3/5/1-P73/1/1, 234
          - Nrs. P73/2/1-P119/17/1, 235
          - Nrs. P125/4/1-P134/8/2, 236
          - Nrs. P161/3/15-P189/6/1, 237
          - Nrs. P196/7/1-P196/641/1, 238
          - Nrs. P196/643/1-P196/790/1, 239
          - Nrs. P197/42/9-P199/123/3, 240
    - Geheim, 3.11.2
      - Ingekomen en minuten van uitgaande stukken., 1940-1945; 241-247; 4 pakken en 3 omslagen
        - 1940, 241; omslag
        - 1941, 242; omslag
        - 1942, 243; omslag
        - 1943, 244
        - 1944, 245-246
          - Nrs. 3-87, 245
          - Nrs. 125-199, 246
        - 1945, 247
  - Bureau koopvaardijzaken, 3.12
    - Algemeen, 3.12.1
      - Ingekomen en minuten van uitgaande stukken., 1940-1945; 248-268; 12 omslagen en 8 pakken
        - 1940, 248; pak
        - 1941, 249-250; 2 pakken
          - Sch 1-2, 4-5, 249
          - Sch 6-8, 10, 250
        - 1942, 251-259; 8 omslagen en 1 pak
          - Sch 1, 251; pak
          - Sch 3, 252
          - Sch 4, 253
          - Sch 5, 254
          - Sch 6, 255
          - Sch 7, 256
          - Sch 8, 257
          - Sch 10, 258
          - Sch 12, 259
        - 1943, 260-264; 2 omslagen en 3 pakken
          - Sch 11, 260
          - Sch 12, 261; pak
          - Sch 24-35, 262
          - Sch 44, 263; pak
          - Sch 51-90, 264; pak
        - 1944, 265-267; 2 omslagen en 1 pak
          - Sch 11-39, 265
          - Sch 44, 266; pak
          - Sch 51-75, 267
        - 1945, 268; pak
    - Geheim, 3.12.2
      - Ingekomen en minuten van uitgaande stukken., 1940-1945; 269-278; 9 pakken en 1 omslag
        - 1940-1941, 269
        - 1942, 270-272
          - Sch 1-5, 270
          - Sch 6-7, 9, 271
          - Sch 10-11, 272
        - 1943, 273-276
          - Sch 11, 21, 31, 33-34, 38, 41-42, 273
          - Sch 43, 45-46, 51-54, 61-63, 274
          - Sch 64, 71, 73-75, 275
          - Sch 81, 90, 276
        - 1944, 277
        - 1945, 278; 1 omslag
  - Acquisitieadministratie, 3.13
    - Ingekomen en minuten van uitgaande stukken., 1942-1945; 279-282; 4 omslagen
      - 1942, 279
      - 1943, 280
      - 1944, 281
      - 1945, 282
  - Marine-afdeling van de Regeringsvoorlichtingsdienst (MARVO), 3.14
    - Ingekomen en minuten van uitgaande stukken., 1943-1945; 283; 1 omslag
  - Landmacht, 3.15
    - Algemeen, 3.15.1
      - Ingekomen en minuten van uitgaande stukken., 1942-1943, 1945-1946; 284; 1 omslag
    - Geheim, 3.15.2
      - Ingekomen en minuten van uitgaande stukken., 1943; 285; 1 omslag
- Telegrammen, 4
  - Ingekomen telegrammen, met name op inlichtingengebied inzake Nederlands-Indië., 1942; 287; 1 omslag
  - Ingekomen en uitgaande telegrammen, voornamelijk betreffende de Marine Luchtvaartdienst., 1942-1945; 288-294; 7 omslagen
    - Ingekomen 1942-1945, 288-291
      - 1942, 288
      - 1943, 289
      - 1944, 290
      - 1945, 291
    - Uitgaande 1942-1945, 292-294
      - 1942, 292
      - 1943, 293
      - 1945, 294
  - Telegramwisseling inzake de organisatie van de Nederlandse legertop in het Verre Oosten., 1943; 295; 1 omslag
- Bureau nalatenschappen, 5
  - Stukken betreffende gewond, gesneuveld, vermist en geïnterneerd marinepersoneel., 1940-1950; 296-301; 3 pakken en 3 omslagen
    - Deel 1, 296
    - Deel 2, 297
    - Deel 3, 298
    - Deel 4, 299
    - Deel 5, 300
    - Deel 6, 301
- Dagboeken, 6
  - Oorlogsdagboek Marinehoofdkwartier te Londen., 1940-1945; 302-307; 5 delen en 1 omslag
    - 1940 mei 17-juni 11, 302; omslag
    - 1940 juni 13-december 25, 303
    - 1940 december 26-1941 mei 27, 304
      Met los inliggend een brief met bijlagen in de Engelse taal als antwoord op "een Chief of Staff's Questionairre" inzake de omvang en positie van Nederlandse marineschepen.
    - 1941 mei 28-september 22, 305
    - 1941 september 23-1943 juni 5, 306
    - 1943 juni 6-1945 november 15, 307
- Aanvullingen, 7
  - Telegrammen., 1940-1947; 286, 308-443; 136 pakken
    Voor de bijbehorende agenda's, zie inv. nrs. 10-27.
    - Ingekomen. 1940-1947, 308-369; 63 pakken
      - 1940 mei 17-juli 7, nrs. 0 - 521, 308
      - 1940 juli 14-september 9, nrs. 522 - 1226, 309
      - 1940 september 10-november 13, nrs. 1228 - 1855, 310
      - 1940 november 13-1941 januari 25, nrs. 1856 - 2477, 311
      - 1941 januari 25-juni 13, nrs. 2478 - 3523, 312
      - 1941 juni 16-augustus 22, nrs. 3535 - 4124, 313
      - 1941 augustus 22-oktober 28, nrs. 4125-4714, 314
      - 1941 oktober 10-1942 januari 3, nrs. 4715 - 5360, 315
      - 1942 januari 3-februari 2, nrs. 5361-5959, 316
      - 1942 februari 25-mei 10, nrs. 5961 - 6651, 317
      - 1942 mei 7-augustus 14, nrs. 6652 - 7465, 318
      - 1942 augustus 13-oktober 26, nrs. 7466A - 8103, 319
      - 1942 oktober 23-1943 januari 6, nrs. 8104-8753, 320
      - 1943 februari 8-maart 12, nrs. 1 - 600, 321
      - 1943 maart 13-april 30, nrs. 601 - 1253, 322
      - 1943 mei 1-juli 1, nrs. 1254 - 2130, 323
      - 1943 juli 1-september 14, nrs. 2131 - 3202, 324
      - 1943 september 15-oktober 29, nrs. 3203 - 3926, 325
      - 1943 oktober 29-december 15, nrs. 3937 - 4568, 326
      - 1943 december 15-1944 februari 4, nrs. 4569 - 5311, 327
      - 1944 februari 4-maart 15, nrs. 5312 - 5938, 328
      - 1944 maart 15-april 26, nrs. 5939 - 6645, 329
      - 1944 april 26-juni 15, nrs. 6646 - 7213, 330
      - 1945 mei 1-25, nrs. 3619A - 4385, 331
      - 1945 juli 1-20, nrs. 5599 - 6395, 332
      - 1945 juli 21-augustus 12, nrs. 6396 - 7318, 333
      - 1945 september 1- 20, nrs. 1 - 580, 334
      - 1945 september 21-oktober 5, nrs. 583 - 1101, 335
      - 1945 oktober 10-november 3, nrs. 1581 - 2008, 336
      - 1945 november 2-28, nrs. 2009 -2554, 337
    - 1945 november 21-december 16, nrs. 2561A - 3466, 338
    - 1945 november 21-december 13, nrs. 2567A - 3128, 339
    - 1945 december 13-31, nrs. 3129 - 3631, 340
    - 1945 november 21-december 31, nrs. 3467 -3712, 341
    - 1946 januari 1-februari 1, nrs. 1 - 989, 342
    - 1946 februari 1-14, nrs. 990 - 1447, 343
    - 1946 februari 15-28, nrs. 1448 - 1936A, 344
    - 1946 maart 1-20, nrs. 1937 - 2474, 345
    - 1946 maart 20-april 16, nrs. 2475 - 3118, 346
    - 1946 april 16-mei 31, nrs. 3119 -4011, 347
    - 1946 september 1-november 10, nrs. 5534 - 6474, 348
    - 1946 november 11-1947 januari 15, nrs. 6475-7226, 349
    - 1947 januari 16-maart 7, nrs. 7228 - 7777, 350
    - 1940 mei 18-1941 januari 31, 351
    - 1941 februari 1-augustus 30, 352
    - 1941 september 1-1942 februari 20, 353
    - 1942 februari 21-juni 10, 354
    - 1942 juni 11-oktober 15, 355
    - 1942 oktober 15-1943 januari 16, 356
    - 1942 mei 21-oktober 31, 357
    - 1943 januari 16-april 15, 358
    - 1943 maart 26-1944 november 30, 359
    - 1943 april 16-oktober 1, 360
    - 1943 augustus 16-1944 mei 31, 361
    - 1943 september 1-1944 maart 15, 362
    - 1944 april 16-oktober 21, 363
    - 1944 juni 1-1945 februari 28, 364
    - 1944 november 16-1945 februari 28, 365
    - 1945 maart 1-september 19, 366
    - 1945 mei 15-juli 15, 367
    - 1945 juli 16-september 21, 368
    - 1945 juni 27-september 1, 369
    - Uitgaande. 1940-1947, 370-405; 36 pakken
      - 1941 december 16-1942 mei 20, nrs. 4682 - 5306, zonder nummer, 370
      - 1940 augustus 15-juli 31, nrs. 1 - 658, 371
      - 1940 juli 31-november 11, nrs. 659-1317, 372
      - 1940 november 11-1941 april 16, nrs. 1378 - 2190, 373
      - 1941 april 17-juli 27, nrs. 2191 - 2854, 374
      - 1941 juni 28-november 11, nrs 2885 - 4450, 375
      - 1941 november 11-1942 januari 16, nrs. 4451 - 4932, 376
      - 1942 januari 16-april 23, nrs 4933 - 5604, 377
      - 1942 april 23-augustus 12, nrs. 5605 - 6290, 378
      - 1942 augustus 12-november 11, nrs. 6291 - 6874, 379
      - 1942 november 13-1943 februari 6, nrs. 6875 - 7540, 380
      - 1943 februari 1-mei 26, nrs. 1 - 974, 381
      - 1943 mei 26-augustus 8, nrs. 975 - 1548, 382
      - 1943 augustus 9-1944 februari 2, nrs. 1549 - 2875, 383
      - 1944 februari 3-augustus 14, nrs. 2876 - 4159, 384
      - 1945 mei-juli 4, nrs 5901 - 6400, 385
      - 1945 mei 1-juni 30, nrs. 7115 - 8093, 386
      - 1945 augustus 11-augustus 31, nrs. 8979 - 9534, 387
      - 1945 september 1-oktober 15, nrs. 2 - 638, 388
      - 1945 oktober 16-oktober 31, nrs. 639 - 962, 389
      - 1945 november 1-december 31, nrs. 963 - 2291, 390
      - 1945 november 1-1946 februari 1, nrs. 1286 - 2270, 1 - 497, 391
      - 1946 februari-1 april 30, nrs. 500 - 1833, 392
      - 1946 mei 1-juni 30, nrs. 1835 - 2589, 393
      - 1946 juli 1-augustus 17, nrs. 2590 - 3063, 394
      - 1946 augustus 19-december 31, nrs.3064 - 4403, 286
      - 1947 januari 1-maart 15, nrs. 4404-5026, 395
      - 1945 september, nrs. 1 - 615, 396
      - 1940 mei 17-oktober 31, 397
      - 1940 november 1-1941 maart 31, 398
    - 1941 april 1-augustus 13, 399
    - 1941 augustus 14-december 15, 400
    - 1943 maart 1-augustus 16, 401
    - 1944 november 11-1945 januari 4, 402
    - 1945 januari 5-februari 28, 403
    - 1945 maart 1-september 16, 404
    - 1945 maart 1-juli 24, 405
    - Ingekomen en uitgaand. 1940-1945, 406-426; 21 pakken
      - 1940 mei 12-1940 september 13, 406
      - 1940 september 13-1944 februari 29, 407
      - 1944 december 1-1945 januari 30, 408
      - 1944 december 2-1945 april 16, 409
      - 1945 april 17-mei 15, 410
      - 1945 januari 1-september 1, 411
      - 1945 februari 1-april 5, 412
      - 1945 april 6-mei 31, 413
      - 1944 juni 16-augustus 8, nrs. 7214 - 7948, 414
      - 1944 augustus 9-september 14, nrs. 7949 - 8625, 415
      - 1944 september 15-oktober 25, nrs 8626 - 9335A, 416
      - 1944 oktober 26-december 31, nrs. 9336 - 10.000, 417
      - 1944 augustus 15-november 17, nrs. 4160 - 5131, 418
      - 1944 november 18-december 31, nrs. 5132 - 5565, 419
      - 1944 december 1-januari, nrs. 1-734, 420
      - 1945 januari 9-februari 1, nrs. 735-1350, 421
      - 1945 januari 31-maart 3, nrs. 1351-2100, 422
      - 1945 maart 3-maart 31, nrs. 2101-2873, 423
      - 1945 februari 14-april 30, nrs. 6155 - 7121, 424
      - 1946 juni 1-juli 11, nrs. 4011 - 4742, 425
      - 1946 juli 11-augustus 31, nrs. 4743 - 5533, 426
    - Zeer geheim ingekomen. 1940-1942, 427-436; 10 pakken
      - 1940 september 30-november 19, nrs. 1 - 516, 427
      - 1941 november 20-1942 januari 12, nrs. 517 - 899, 428
      - 1942 januari 23-maart 4, nrs. 1055 - 1617, 429
      - 1942 maart 4-april 20, nrs. 1618 - 2170, 430
      - 1942 april 20-juni 7, nrs. 2171 - 2764, 431
      - 1942 juni 6-juli 27, nrs. 2765- 3431, 432
      - 1942 juli 27-september 10, nrs. 3422 - 4060, 433
      - 1942 september 13-oktober 30, nrs. 4061 - 4606, 434
      - 1942 oktober 30-december 12, nrs. 4607 - 5093, 435
      - 1942 december 12-1943 februari 8, nrs. 5094-5653, 436
    - Zeer geheim uitgaande. 1940-1943, 437-438; 2 pakken
      - 1940 oktober 24-1942 oktober 10, nrs.- 1-622, 437
      - 1942 oktober 11-1943 februari 5, nrs. 623-1375, 438
    - Dutch Naval Liaison Officer uitgaande. 1940-1945, 439-440; 2 pakken
      - 1940 oktober 28-1944 februari 19, 439
      - 1944 februari 21-1945 februari 28, 440
    - Scheepsbewegingen ingekomen en uitgaande. 1945, 441; pak
    - Ingekomen circulaires van geallieerde instanties, waarin opgenomen gerubriceerde telexberichten. 1942-1944, 442-443; 2 pakken
      - 1942 januari 1-februari 28, nrs. 1 - 330, 442
      - 1942 februari 28-1944 mei 6, nrs. 331 - 692, 443
  - Stukken betreffende een mogelijke militaire samenwerking op basis van de Singapore overeenkomst met Groot-Brittannië en de Verenigde Staten., 1940-1941; 444; 1 omslag
  - "Contact", maandblad voor Interne Marine voorlichting. 2e jaargang no. 1 (januari 1945) t/m no. 4 (april 1945), 445; 1 omslag